【裁判字號】    92,易,41
【裁判日期】    920227
【裁判案由】    傷害等
【裁判全文】
臺灣臺中地方法院刑事判決                            九十二年度易字第四一號
    公  訴  人  台灣台中地方法院檢察署檢察官
    被      告  甲○○
右列被告因傷害等案件，經檢察官提起公訴（九十一年度偵字第九九七五號），本院
判決如左：
    主  文
甲○○共同傷害人之身體，處有期徒刑貳月，如易科罰金，以參佰元折算壹日。
    事  實
一、甲○○原係乙○○之男友，因乙○○不願與甲○○繼續交往，至台中縣沙鹿鎮○○街七號丙○○之住處躲避甲○○（該住宅係丙○○任職之公司所租用），但仍
    為甲○○查知行蹤。嗣甲○○以電話與乙○○聯絡時，認丙○○在旁打擾，且懷
    疑丙○○與乙○○交往，而心生不滿，遂於民國九十一年一月二十日十八時許，
    夥同綽號「阿狗」、「小胖」等不詳姓名成年男子六人，前往上址尋釁，丙○○
    之不詳姓名友人見狀將上址落地玻璃大門反鎖，不讓甲○○等人進入。詎甲○○
    竟與「阿狗」、「小胖」基於侵入住宅、妨害人行使權利及普通傷害之犯意聯絡
    ，將上址大門玻璃打破（毀損部分未經告訴），強行進入上址，由「阿狗」、「
    小胖」以強暴手段，分別架住丙○○，暫時妨害丙○○之行動自由，甲○○再以
    磚塊毆擊丙○○之頭部，使丙○○受有頭皮撕裂傷三×０‧五公分、額頭皮下血
    腫三×二公分、下頜骨骨折之傷害（其間甲○○亦毆打乙○○一巴掌，此部分未
    據乙○○告訴）。
二、案經丙○○訴由台灣台中地方法院檢察署檢察官偵查起訴。
    理  由
一、訊據被告甲○○固坦承與「小胖」毆打告訴人丙○○等情，惟否認侵入住宅及強
    制犯行，辯稱伊等至上址時大門未鎖，伊等即直接進入，並未打破玻璃，係伊與
    「小胖」動手毆打丙○○，「阿狗」將伊等拉開，「阿狗」、「小胖」未架住丙○○讓伊毆打云云。惟查右揭犯罪事實，業據告訴人丙○○於警訊、偵查中指訴
    綦詳，並經證人乙○○於偵查中證述無訛，復有童綜合醫院出具顯示告訴人受傷
    情形之診斷證明書影本附卷可稽。參以被告亦未否認上址大門玻璃已毀損，及告
    訴人所受頭皮撕裂傷三×０‧五公分、額頭皮下血腫三×二公分、下頜骨骨折之
    傷害，與告訴人指訴遭受被告及「阿狗」、「小胖」毆打之情節尚無乖違等情，
    益徵告訴人之指訴非虛，被告所辯無非避重就輕之詞，不足採信，其犯行已堪認
    定。
二、核被告所為，係犯刑法第二百七十七條第一項之傷害罪、第三百零四條第一項之
    強制罪及第三百零六條第一項之侵入住宅罪。被告與綽號「阿狗」、「小胖」之
    不詳姓名成年男子間，有犯意聯絡及行為分擔，為共同正犯。又所犯上開三罪，
    有方法結果之牽連關係，應從一重之傷害罪處斷。爰審酌被告尚無不良前科（見
    卷附台灣台中地方法院檢察署刑案資料查註紀錄表），迄未與告訴人達成和解，
    賠償告訴人損害，及其犯罪動機、手段、犯罪後態度、告訴人受傷程度等一切情
    狀，處以如主文所示之刑，並諭知易科罰金之折算標準。
據上論斷，應依刑事訴訟法第二百九十九條第一項前段，刑法第二十八條、第二百七
十七條第一項、第三百零四條第一項、第三百零六條第一項、第五十五條、第四十一
條第一項前段，罰金罰鍰提高標準條例第一條前段，第二條，判決如主文。
中      華      民      國      九十二      年    二    月    二十七    日
                                        法  官  鍾  堯  航
右正本證明與原本無異。
如不服本判決，應於送達後十日內向本院提出上訴狀（須附繕本），上訴於台灣高等
法院台中分院。
                                        書記官
中      華      民      國      九十二      年    二    月    二十七    日
附錄本案論罪科刑法條全文
刑法第二百七十七條第一項：
傷害人之身體或健康者，處三年以下有期徒刑、拘役或一千元以下罰金。
刑法第三百零四條第一項：
以強暴、脅迫使人行無義務之事或妨害人行使權利者，處三年以下有期徒刑、拘役或
三百元以下罰金。
刑法第三百零六條第一項：
無故侵入住宅、建築物或附連圍繞之土地或船艦者，處一年以下有期徒刑、拘役或三
百元以下罰金。


司法院資訊處製作；財團法人民間司法改革基金會備份。
